【裁判字號】    97,易,1029
【裁判日期】    980429
【裁判案由】    詐欺
【裁判全文】
臺灣桃園地方法院刑事判決              97年度易字第1029號
公  訴  人  臺灣桃園地方法院檢察署檢察官
被      告  甲○○
上列被告因詐欺案件，經檢察官提起公訴（台灣桃園地方法院檢
察署97年度偵字第21643 號），本院依簡式審判程序，判決如下
︰
    主  文
甲○○共同意圖為自己不法之所有，以詐術使人將本人之物交付
，共肆罪，各處有期徒刑伍月，附表二編號8 至13所示之物，均
沒收。應執行有期徒刑壹年陸月，附表二編號8 至13所示之物，
均沒收。
    事  實
一、甲○○於民國97年9 月下旬，透過報紙求職廣告，與真實姓
    名年籍均不詳自稱「阿偉」之成年男子聯繫，經「阿偉」告
    知工作內容係依其指示至自動提款機提領款項後再匯入其他
    帳戶內，即可獲取一定報酬，甲○○聽聞此節，已預見此甚
    可能係為詐欺集團擔任「洗錢」之「車手」角色，猶基於縱
    如此亦無妨之未必詐欺故意，而與「阿偉」及其所屬之詐欺
    集團成員共同基於為自己不法所有之詐欺犯意聯絡，向「阿
    偉」允諾加入。嗣「阿偉」及其所屬詐欺集團成員，先以不
    詳方式對外取得人頭帳戶之存摺、金融卡含密碼後，再由「
    阿偉」將附表二編號1 至7 各人頭帳戶之存摺、金融卡含密
    碼、及附表二編號8 至13之行動電話含門號SIM 卡，一併送
    至位於桃園縣中壢市○○路○段450 號「家樂福」賣場之某
    置物櫃中，「阿偉」再撥打電話指示甲○○前往拿取，俾供
    日後聯繫及提取、轉匯詐得款項之用。之後，「阿偉」及其
    所屬詐欺集團成員，再先後於附表一所載之時間及詐騙手法
    ，向陳定鋒、陳曇燕、林秋杏、陳瀅帆施詐，致渠等分別陷
    於錯誤，而先後於附表一所示之匯款時間，將各筆金額匯入
    如附表一所示之各帳戶內，而受有損失。嗣「阿偉」即撥打
    上開行動電話指示甲○○先後持附表二編號2 、3 、4 、5
    之金融卡及密碼至自動提款機領取陳定鋒、陳曇燕、林秋杏
    、陳瀅帆前揭遭詐騙款項，共計新臺幣（下同）141,372 元
    ，「阿偉」再發送手機簡訊指示甲○○將領得款項以化整為
    零方式，匯入不詳帳號之帳戶內，再由「阿偉」所屬詐欺集
    團成員提領一空。惟甲○○於將上開款項悉數轉匯前之97年
    10月3 日晚間9 時20分許，因駕駛車號9331-MW 號之自用小
    客車搭載陳殿賢、彭富群，行經桃園縣中壢市○○路、中美
    路口時為警攔檢盤詰，因一時心虛故謊報其兄身分證字號終
    為警識破，繼而經其同意搜索前開自用小客車，並扣得如附
    表二所示之各帳戶存摺、金融卡、行動電話及尚未匯畢之贓
    款現金95,200元，而悉上情。
二、案經陳定鋒、陳曇燕、林秋杏、陳瀅帆訴由桃園縣政府警察
    局移送臺灣桃園地方法院檢察署檢察官偵查起訴。
    理  由
一、本件被告甲○○所犯係死刑、無期徒刑、最輕本刑為三年以
    上有期徒刑以外之罪，其於準備程式中就被訴事實均為有罪
    之陳述，經法官告知簡式審判程式之旨，並聽取公訴人、被
    告之意見後，本院依刑事訴訟法第273 條之1 第1 項之規定
    裁定由受命法官獨任依簡式審判程序審理判決。
二、上揭犯罪事實，業據被告於本院審判中坦認不諱，核與證人
    即被害人陳定鋒、陳曇燕、林秋杏、陳瀅帆於警詢中之證述
    相符，並有各被害人匯款之自動櫃員機交易明細表、及扣案
    如附表二之存摺、金融卡、行動電話、現金足資佐證。綜此
    交互勾稽，堪認本件事證明確，被告上開犯行洵堪認定，應
    依法論科。
三、核被告甲○○所為，係犯刑法第339 條第1 項之詐欺取財罪
    。其就上開詐欺取財之犯行，與「阿偉」及其所屬詐欺集團
    成員間有犯意聯絡及行為分擔，為共同正犯。被告與「阿偉
    」所屬詐欺集團成員先後共同詐欺被害人陳定鋒、陳曇燕、
    林秋杏、陳瀅帆之財物，4 次犯行之犯意各別，行為不同，
    應予分論併罰。爰審酌被告年紀尚輕，卻不思以正當、合法
    之方式謀財營生，卻貪圖不法利益，加入詐騙集團從事提領
    詐騙款項之「車手」工作，惡性非輕，惟念及被告犯後尚能
    坦承犯行，非無悔意等一切情狀，就其所犯四次詐欺犯行分
    別量處如主文所示之刑，以資懲儆。附表二編號1 至7 之各
    金融機構存摺、金融卡，雖係「阿偉」交由被告供領取詐得
    贓款之用，惟該等存摺及金融卡之取得方式不明，及無法確
    認原申辦或持有人有轉讓所有權而無取回之意，是難認定係
    被告或共犯所有，不宣告沒收。附表二編號8 至13之行動電
    話，俱為共犯「阿偉」提供予被告俾便日後聯繫領取、轉匯
    贓款之用，「阿偉」並已實際以編號9 至11之行動電話與被
    告聯繫，此業經被告於本院中坦認不諱（本院97年易字第10
    29號卷第36頁），是分別屬供犯罪所用或犯罪預備之物，復
    依「共犯連帶責任」原則，均應依刑法第38條第1 項第2 款
    規定宣告沒收（至其內門號SIM 卡則屬電信公司所有，非被
    告或共犯所有，自不宣告沒收）。末按刑法第38條第1 項第
    3 款、第3 項規定因犯罪所得之物，除有特別規定外，以屬
    於犯人者為限，始得沒收，倘第三人對於該物在法律上得主
    張權利者，自不在得沒收之列（最高法院97年度台非字第19
    8 號判決意旨參照）。查本件為警查扣之現金95,200元，經
    被告自承係其於查獲前為該集團所提領而未及匯出之款項，
    當認係該集團詐騙各被害人所得款項無疑，被害人自得循法
    律途徑追索，是此現金不宣告沒收。
四、據上論斷，依刑事訴訟法第273 條之1 第1 項、第299 條第
    1 項前段，刑法第28條、第339 條第1 項、第51條第5 款、
    第38條第1 項第2 款，刑法施行法第1 條之1 第1 項、第2
    項前段，判決如主文。
本案經檢察官邱文中到庭執行職務。
中    華    民    國    98    年    4     月    29    日
                  刑事第十一庭  法  官  紀凱峰
以上正本證明與原本無異。
如不服本判決應於收受本判決後10日內向本院提出上訴書狀，並
應敘述具體理由，如未敘述上訴理由者，應於上訴期間屆滿後20
日內補提理由書狀於本院（均須按他造當事人之人數附繕本）「
切勿逕送上級法院」。
                                書記官  鄭乃甄
中    華    民    國    98    年    4     月    30    日
附錄本案論罪科刑依據之法條：
中華民國刑法第339條
意圖為自己或第三人不法之所有，以詐術使人將本人或第三人之
物交付者，處5 年以下有期徒刑、拘役或科或併科1 千元以下罰
金。
以前項方法得財產上不法之利益或使第三人得之者，亦同。
前二項之未遂犯罰之。
附表一：
┌──┬───┬─────────┬───────┬───────┬─────┐
│編號│被害人│詐騙手法          │匯款時間      │匯款金額      │匯入帳戶  │
│    │      │                  │              │（新臺幣/ 元）│          │
├──┼───┼─────────┼───────┼───────┼─────┤
│1   │陳定鋒│以電話佯稱網路援交│民國97年9 月29│29,876元      │附表二編號│
│    │      │需確認身分。      │日晚間9 時27分│              │4 所示帳戶│
├──┼───┼─────────┼───────┼───────┼─────┤
│2   │陳曇燕│以電話假冒興奇科技│民國97年9 月30│29,999元      │附表二編號│
│    │      │員工，佯稱被害人於│日晚間11時19分│              │5 所示帳戶│
│    │      │網路購物時誤簽分期├───────┼───────┤          │
│    │      │付款帳單。        │民國97年10月1 │29,997元      │          │
│    │      │                  │日凌晨0 時50分│              │          │
├──┼───┼─────────┼───────┼───────┼─────┤
│3   │林秋杏│以電話假冒中國信託│民國97年10月2 │20,500元      │附表二編號│
│    │      │銀行行員，佯稱刷卡│日晚間9 時50分│              │2 所示帳戶│
│    │      │分期付款設定錯誤。│              │              │          │
├──┼───┼─────────┼───────┼───────┼─────┤
│4   │陳瀅帆│以電話假冒華文網客│民國97年10月3 │31,000元      │附表二編號│
│    │      │服人員，佯稱付款方│日晚間6 時59分│              │3 所示帳戶│
│    │      │式設定錯誤。      │              │              │          │
└──┴───┴─────────┴───────┴───────┴─────┘
附表二：
┌──┬──────────────────┬───────────────┐
│編號│扣案物品                            │內容                          │
├──┼──────────────────┼───────────────┤
│1   │玉山銀行南崁分行存摺、金融卡        │戶名：江志文                  │
│    │                                    │帳號：0000-000-000000號       │
│    │                                    │卡號：00-000000-000號         │
├──┼──────────────────┼───────────────┤
│2   │中國信託商業銀行中壢分行存摺、金融卡│戶名：陳志文                  │
│    │                                    │帳號：000000000000號          │
│    │                                    │卡號：0000000000000000號      │
├──┼──────────────────┼───────────────┤
│3   │台新商業銀行中壢分行存摺、金融卡    │戶名：陳志文                  │
│    │                                    │帳號：0000-00-0000000-0號     │
│    │                                    │卡號：0000000000000000號      │
├──┼──────────────────┼───────────────┤
│4   │彰化商業銀行桃園分行存摺            │戶名：楊夢嬛                  │
│    │                                    │帳號：0000-00-00000-0-00號    │
├──┼──────────────────┼───────────────┤
│5   │日盛銀行金融卡                      │帳號：00000000000000號        │
│    │                                    │卡號：0000000000號            │
├──┼──────────────────┼───────────────┤
│6   │渣打銀行金融卡                      │帳號：00000000000000號        │
├──┼──────────────────┼───────────────┤
│7   │新竹商銀金融卡                      │帳號：0000-0000000號          │
│    │                                    │卡號：0000-0000-0000-0000號   │
├──┼──────────────────┼───────────────┤
│8   │SonyEricssom牌行動電話              │門號：0000000000              │
│    │                                    │序號：00000000000000000       │
├──┼──────────────────┼───────────────┤
│9   │Nokia牌行動電話                     │門號：0000000000              │
│    │                                    │序號：000000000000000         │
├──┼──────────────────┼───────────────┤
│10  │Nokia牌行動電話                     │門號：0000000000              │
│    │                                    │序號：000000000000000         │
├──┼──────────────────┼───────────────┤
│11  │Nokia牌行動電話                     │門號：0000000000              │
│    │                                    │序號：000000000000000         │
├──┼──────────────────┼───────────────┤
│12  │Nokia牌行動電話                     │門號：0000000000              │
│    │                                    │序號：000000000000000         │
├──┼──────────────────┼───────────────┤
│13  │Nokia牌行動電話                     │門號：0000000000              │
│    │                                    │序號：000000000000000         │
└──┴──────────────────┴───────────────┘


司法院資訊處製作；財團法人民間司法改革基金會備份。
